臺灣新北地方法院刑事判決　　　　　110年度審交易字第856號
公　訴　人　臺灣新北地方檢察署檢察官
被　　　告　黃萾宗


上列被告因公共危險案件，經檢察官提起公訴（110 年度偵字第
11983 號），被告於本院準備程序進行中，就被訴事實為有罪之
陳述，經本院告知簡式審判程序之旨，並聽取當事人之意見後，
裁定依簡式審判程序審理，判決如下：
    主  文                                              
黃萾宗駕駛動力交通工具，而有吐氣所含酒精濃度達每公升零點
二五毫克以上情形，累犯，處有期徒刑陸月，如易科罰金，以新
臺幣壹仟元折算壹日。
    事  實
一、黃萾宗明知服用酒類後，將使其駕駛車輛之注意力降低，反
    應能力趨緩，危害其本身及其他用路人之行車安全，竟於民
    國110 年2 月27日15時至19時許，在新北市○○區○○街00
    巷00號住處內飲用酒類後，仍於翌（28）日14時許，在其吐
    氣所含酒精濃度仍達每公升0.25毫克以上之狀態下，騎乘具
    有動力機械性之電動自行車欲外出購物而於道路上行駛。嗣
    於同日14時55分許，黃萾宗騎乘上開電動自行車行經新北市
    ○○區○○街00號前時，為警攔檢盤查，經警於同日15時1
    分許，測得其呼氣酒精濃度為每公升0.41毫克，而查悉上情
    。
二、案經新北市政府警察局樹林分局報告臺灣新北地方檢察署檢
    察官偵查起訴。
    理  由                                              
一、按除被告所犯為死刑、無期徒刑、最輕本刑為3 年以上有期
    徒刑之罪或高等法院管轄第一審案件者外，於第一次審判期
    日前之準備程序進行中，被告先就被訴事實為有罪之陳述時
    ，審判長得告知被告簡式審判程序之旨，並聽取當事人、代
    理人、辯護人及輔佐人之意見後，裁定進行簡式審判程序，
    刑事訴訟法第273 條之1 第1 項定有明文。經核本件被告所
    犯係死刑、無期徒刑、最輕本刑為3 年以上有期徒刑以外之
    罪，其於準備程序中就被訴之事實為有罪陳述，經法官告知
    簡式審判程序之旨，並聽取公訴人及被告之意見後，本院爰
    依首揭規定，裁定改依簡式審判程序進行審理，合先敘明。
二、上揭犯罪事實，業據被告黃萾宗於警詢、偵查及本院審理時
    均坦承不諱，復有新北市政府警察局道路交通事故當事人酒
    精測定紀錄表、新北市政府警察局吐氣酒精濃度檢測程序暨
    拒測法律效果確認單、財團法人工業技術研究院呼氣酒精測
    試器檢定合格證書、新北市政府警察局舉發違反道路交通管
    理事件通知單影本各1 紙、電動自行車照片3 張（見偵查卷
    第11頁至第15頁）附卷可資佐證，足認被告前開自白與事實
    相符，應可採信。本件事證明確，其犯行堪以認定，應依法
    論科。
三、論罪科刑：
  ㈠按刑法第185 條之3 所謂「動力交通工具」，係指交通工具
    之推動係以電力或引擎動力等作用者而言，其所產生之動能
    通常大於以人力或其他動物力之交通工具，若發生碰撞，容
    易造成極大之破壞，故立法者以法律規定於人體內酒精濃度
    達一定數值時，不得駕駛動力交通工具，以維護大眾安全。
    查本案被告所騎駛之電動自行車，係純用電力行駛，並無人
    力腳踩踏板（詳前開電動自行車照片），其推動係經由電力
    輔助，應屬「動力交通工具」甚明。是核被告所為，係犯刑
    法第185 條之3 第1 項第1 款駕駛動力交通工具而吐氣所含
    酒精濃度達每公升0.25毫克以上罪。
  ㈡被告前因酒後駕車之公共危險案件，經本院以107 年度交簡
    字第3142號判處有期徒刑5 月確定，於108 年7 月2 日執行
    完畢等情，有臺灣高等法院被告前案紀錄表1 份在卷可參，
    其於受有期徒刑之執行完畢後，5 年以內故意再犯本件有期
    徒刑以上之罪，為累犯，應依刑法第47條第1 項之規定加重
    其刑。又被告上開前案犯罪紀錄與本案罪名及犯罪類型相同
    ，並無應予量處最低法定本刑之情形，則依累犯規定加重其
    刑，尚不至於發生罪刑不相當之情形，而與司法院釋字第77
    5 號解釋意旨無違，附此敘明。
  ㈢爰審酌被告前於①103 年間因酒後駕車之公共危險案件，經
    本院以103 年度交簡字第2033號判處有期徒刑4 月確定；②
    105 年間因酒後駕車之公共危險案件，經本院以105 年度交
    簡字第3109號判處有期徒刑4 月確定；③105 年間因酒後駕
    車之公共危險案件，經本院以105 年度交簡字第3960號判處
    有期徒刑5 月確定；④107 年間因酒後駕車之公共危險案件
    ，經本院以107 年度交簡字第2226號判處有期徒刑4 月，併
    科罰金新臺幣1 萬元確定；⑤同年間因酒後駕車之公共危險
    案件，經本院以107 年度交簡字第3142號判處有期徒刑5 月
    確定，此有前開被告前案紀錄表可參，竟未能記取教訓，本
    次又於服用酒類後呼氣酒精濃度達每公升0.41毫克之狀態下
    ，仍心存僥倖，執意騎乘具有動力機械性之電動自行車於道
    路上行駛，危害公眾往來行車安全，顯見被告無視法律禁令
    ，殊值非難，惟念其犯後坦承犯行，態度尚稱良好，及本次
    犯罪並未肇生交通事故，而未對他人之生命、身體、財產法
    益造成具體實害，兼衡其自陳國中畢業之智識程度，現以資
    源回收為業，經濟貧寒，未婚，毋須撫養他人之生活情形（
    見偵查卷第7 頁被告警詢筆錄受詢問人資料及本院卷第39頁
    ）等一切情狀，量處如主文所示之刑，並諭知易科罰金之折
    算標準。
據上論斷，應依刑事訴訟法第273 條之1 第1 項、第299 條第1
項前段，判決如主文。
本案經檢察官何皓元提起公訴，檢察官林亭妤到庭執行職務。
中    華    民    國   110    年    10    月    19    日
                  刑事第二十三庭  法  官  藍海凝
上列正本證明與原本無異。
如不服本判決，應於判決送達後20日內敘明上訴理由，向本院提
出上訴狀 (應附繕本) ，上訴於臺灣高等法院。其未敘述上訴理
由者，應於上訴期間屆滿後20日內向本院補提理由書「切勿逕送
上級法院」。
                                  書記官  羅婉嘉
中    華    民    國   110    年    10    月    20    日
附錄本案論罪科刑法條全文：
中華民國刑法第185 條之3 
駕駛動力交通工具而有下列情形之一者，處2 年以下有期徒刑，
得併科20萬元以下罰金：
一、吐氣所含酒精濃度達每公升零點二五毫克或血液中酒精濃度
    達百分之零點零五以上。
二、有前款以外之其他情事足認服用酒類或其他相類之物，致不
    能安全駕駛。
三、服用毒品、麻醉藥品或其他相類之物，致不能安全駕駛。
因而致人於死者，處3 年以上10年以下有期徒刑；致重傷者，處
1 年以上7 年以下有期徒刑。
曾犯本條或陸海空軍刑法第54條之罪，經有罪判決確定或經緩起
訴處分確定，於五年內再犯第1 項之罪因而致人於死者，處無期
徒刑或5 年以上有期徒刑；致重傷者，處3 年以上10年以下有期
徒刑。